【裁判字號】    98,上訴,3749
【裁判日期】    980928
【裁判案由】    毒品危害防制條例
【裁判全文】
臺灣高等法院刑事判決                98年度上訴字第3749號
上  訴  人  臺灣士林地方法院檢察署檢察官
上  訴  人
即  被  告  甲○○
                    （另案於臺灣臺北監獄執行中）
上列上訴人因被告違反毒品危害防制條例案件，不服臺灣士林地
方法院97年度訴字第520號，中華民國98年5月27日第一審判決（
起訴案號：臺灣士林地方法院檢察署97年度偵字第4224號、第53
33號），提起上訴，本院判決如下：
    主  文
上訴駁回。
    事  實
本審認定之事實與第一審判決書所記載之事實相同，茲引用之。
    理  由
一、按刑事訴訟法第350條、第361條、第362條、第367條規定，
    不服地方法院之第一審判決而上訴者，須提出上訴書狀，並
    應敘述具體理由，為上訴必備之程式；其所提出之書狀未敘
    述上訴理由，或僅曾以言詞陳述上訴理由者，均應於上訴期
    間屆滿後20日內補提理由書於第一審法院。第一審法院經形
    式審查，認逾期未補提上訴理由者，應定期間先命補正，逾
    期未補正者，為上訴不合法律上之程式，應以裁定駁回。倘
    已提出上訴理由，但所提非屬具體理由者，則由第二審法院
    以上訴不合法律上之程式，判決駁回。而所謂具體理由，必
    係依據卷內既有訴訟資料或提出新事實、新證據，指摘或表
    明第一審判決有何採證認事、用法或量刑等足以影響判決本
    旨之不當或違法，而構成應予撤銷之具體事由，始克當之（
    例如：依憑證據法則具體指出所採證據何以不具證據能力，
    或依憑卷證資料，明確指出所為證據證明力之判斷如何違背
    經驗、論理法則）；倘僅泛言原判決認定事實錯誤、違背法
    令、量刑失之過重或輕縱，而未依上揭意旨指出具體事由，
    或形式上雖已指出具體事由，然該事由縱使屬實，亦不足以
    認為原判決有何不當或違法者（例如：對不具有調查必要性
    之證據，法院未依聲請調查亦未說明理由，或援用證據不當
    ，但除去該證據仍應為同一事實之認定），皆難謂係具體理
    由，俾與第二審上訴制度旨在請求第二審法院撤銷、變更第
    一審不當或違法之判決，以實現個案救濟之立法目的相契合
    ，並節制濫行上訴。
二、本件上訴人即檢察官及被告甲○○均因不服原審判決，提起
    上訴。檢察官上訴意旨略以：被告甲○○因違反毒品危害防
    制條例案件，經原審法院審理、傳訊證人暨調查證據，認被
    告確有販賣第二級毒品，然所判處之刑度僅為有期徒刑7年2
    月，較法定最低刑度7年有期徒刑僅多出2個月，其否認之刑
    度與倘若承認者並無顯著差別，難認原判決量刑妥適，懇請
    鈞院撤銷原判決，更為適當合法之判決。被告甲○○上訴意
    旨則略稱：證人乙○○之證述有前後不一或相互間有歧異之
    情形，通信監察譯文又有其不確定性，即應再尋其他積極證
    據；且證人乙○○自始而終均證稱民國97年3月8日當天，他
    是將錢交由「阿秋」，請他去拿毒品的，因其姓名年籍不詳
    ，令原審法院無法傳訊釐清案情，經伊查明綽號「阿秋」之
    男子其真實姓名為「曾英洲」，懇請鈞院予以詳查，更為適
    法之判決云云。
三、按犯罪事實之認定、證據之取捨及證據證明力如何，乃事實
    審法院之職權，而法院憑以認定犯罪事實之證據，並不以直
    接證據為限，即綜合各種證據，本於推理作用，為其認定犯
    罪事實之基礎，故何種證據應予調查，其調查之範圍如何，
    如不違背經驗法則與論理法則，係屬事實審法院得依職權自
    由裁量之事項；倘被害人、證人、或被告之陳述有部分前後
    不一致，或相互間有所歧異時，究竟何者為可採，何者為不
    足採，法院原得本其自由心證予以斟酌取捨，原審採用不利
    於被告之供述為判決之基礎，而捨棄不採彼等所為有利於被
    告之供述，苟無違經驗法則或論理法則，自不容任意指為違
    法。次按量刑係法院就繫屬個案犯罪之整體評價，為事實審
    法院得依職權自由裁量之事項，量刑判斷當否之準據，應就
    判決之整體觀察為綜合考量，苟已斟酌刑法第57條各款所列
    情狀，而未逾越法定刑度，如無偏執一端，致有明顯失出失
    入之恣意為之情形，上級審法院即不得單就量刑部分遽指為
    不當或違法。查本件原判決已詳為說明其認定被告甲○○以
    電話與乙○○約定販賣安非他命事宜，由綽號「阿秋」者出
    面，完成交易，再由「阿秋」將毒品交付予乙○○之事實所
    憑之依據、證據取捨及得心證之理由，並就何以認定證人乙
    ○○之證詞於偵查中得以採信及於原審中證詞不予採信之理
    由，均詳予論述，而無應於審判期日調查之證據不予調查之
    違誤。被告請求調查證人「曾英洲」以證明為其即為綽號「
    阿秋」者，既未提供年藉亦無住址可供傳喚，自無從加以查
    證，被告復未說明該證人有何足以證明原判決違誤之事實，
    其所提出之上訴理由，顯不足認已提出新事實、新證據，指
    摘或表明第一審判決有何採證認事、用法或量刑等足以影響
    判決本旨之不當或違法，構成應予撤銷之具體事由。另按原
    判決就如何量定被告宣告刑之理由，業已詳敘審酌被告甲○
    ○販賣第二級毒品，使人沉迷於毒癮，無法自拔，輕則戕害
    身心，重則引發各種犯罪，實為多種犯罪之源頭，對社會治
    安有相當程度影響，惟念其販賣安非他命之次數僅1次、數
    量及所得之利潤均非鉅大，犯罪後猶飾詞圖卸，並無悔意等
    一切情狀，予以綜合考量，在法定刑度範圍內，詳予審酌科
    刑，經核原審認事用法及量刑並無濫用量刑權限，亦無其他
    失出或失入之違法或失當之處。綜上所述，原判決已詳敘記
    載認定被告犯罪之證據及理由，並已審酌關於刑法第57條科
    刑之一切情狀，在適法範圍內行使裁量權，核無量刑輕重相
    差懸殊等裁量權濫用之違法或不當之情形，檢察官置原判決
    前開論述於不顧，僅泛指原判決量刑過輕云云，並未敘及原
    判決有何不當或違法之具體理由，被告甲○○所執上訴理由
    ，亦顯非依據卷內既有訴訟資料或提出新事實、新證據，指
    摘或表明第一審判決有何採證認事、用法或量刑等足以影響
    判決本旨之不當或違法，而構成應予撤銷之具體事由。從形
    式上觀察，原判決並無認定事實錯誤、量刑瑕疵或違背法令
    之情形。揆諸上揭規定，本件上訴均未以書狀敘述具體理由
    ，自均屬不合法律上之程式，爰不經言詞辯論，均應逕予駁
    回。
據上論斷，應依刑事訴訟法第367條前段、第372條，判決如主文
。
中    華    民    國    98    年    9     月    28    日
                  刑事第二十三庭    審判長法  官  許宗和
                                          法  官  潘進柳
                                          法  官  沈君玲
以上正本證明與原本無異。
如不服本判決，應於收受送達後10日內向本院提出上訴書狀，其
未敘述上訴之理由者並得於提起上訴後10日內向本院補提理由書
（均須按他造當事人之人數附繕本）「切勿逕送上級法院」。
                                          書記官  彭于瑛
中    華    民    國    98    年    9     月    30    日


司法院資訊處製作；財團法人民間司法改革基金會備份。
